臺灣高等法院刑事裁定
110年度抗字第994號
抗  告  人  章琦瑛



上列抗告人即受刑人因聲請定其應執行刑案件，不服臺灣臺北地
方法院中華民國110年6月1日110年度聲字第946號裁定，提起抗
告，本院裁定如下：
    主  文
抗告駁回。
    理  由
一、原裁定意旨略以：抗告人即受刑人章琦瑛因犯竊盜等案件，
    先後經判決確定如附表所示之刑，均經分別確定在案。又受
    刑人如附表編號2之罪確係於附表編號1所示之判決確定前所
    犯，並經判決判處如附表所示之刑確定，有各該案件判決書
    及本院被告前案紀錄表各1份在卷可按，應認聲請人之聲請
    正當。而受刑人所犯如附表編號1所示之罪刑已執行完畢，
    此部分應由檢察官於指揮執行時扣除之，此與定應執行刑之
    裁定無涉。爰依刑事訴訟法第477條第1項、刑法第53條、第
    51條第7款、第42條第3項前段規定，就受刑人所犯附表所示
    之罪，定其應執行罰金新臺幣（下同）1萬元，併諭知易服
    勞役之折算標準
二、抗告意旨略以：抗告人因為投資失利，又被詐騙集團騙，且
    因年老一人居住，最近又因疫情關在家裡，快得憂鬱症了，
    加上失眠，生活又困苦，可否網開一面，懇請求盡量減輕刑
    罰，再次認錯道歉云云。
三、按裁判確定前犯數罪者，併合處罰之；數罪併罰，有二裁判
    以上者，依刑法第51條之規定，定其應執行之刑；又宣告多
    數罰金者，於各刑中之最多額以上，各刑合併之金額以下定
    其金額；刑法第50條第1項本文、第53條、第51條第7款分別
    定有明文。次按，法律上屬於自由裁量之事項，有其外部性
    界限及內部性界限，並非概無拘束。依據法律之具體規定，
    法院應在其範圍選擇為適當之裁判者，為外部性界限；而法
    院為裁判時，應考量法律之目的，及法律秩序之理念所在者
    ，為內部性界限。法院為裁判時，二者均不得有所逾越（最
    高法院80年台非字第473號判例意旨參照）。
四、經查：原審以抗告人犯如附表所示之罪，先後經判處如附表
    所示之刑，均已確定在案，有各該判決書及本院被告前案紀
    錄表附卷可稽，符合數罪併罰規定，經審核認檢察官之聲請
    為正當，就抗告人所犯如附表所示之罪，定其應執行發金1
    萬元，係在附表各刑中之最多額6,000元以上，各刑合併之
    金額13,000元以下。又抗告人所犯如附表編號1所示竊盜2罪
    ，前經臺灣臺北地方法院以109年度簡字第2365號判處應執
    行罰金10,000元確定。原審裁定抗告人應執行罰金10,000元
    ，未逾越附表編號1所示之2罪定應執行刑後之刑期，加計附
    表編號2之宣告刑（合計為罰金11,000元），亦即以附表編
    號1所示之罪所定應執行刑之最多額為下限（即罰金10,000
    元），各刑合併之金額為上限（即罰金11,000元）。原審之
    裁量，核無逾越刑法第51條第7款所定之外部界限，且為貫
    徹刑法量刑公平正義之理念，適用「限制加重原則」之量刑
    原理，對抗告人給予適度之刑罰折扣，亦未逾越法律之規範
    目的及法律秩序理念規範之比例原則、平等原則、責罰相當
    原則、重複評價禁止原則等自由裁量之內部界限，當屬法院
    於個案中職權之適法行使，揆諸前開規定及裁判意旨說明，
    並無濫用裁量權等違法或不當之處。綜衡卷內事證及抗告人
    所犯數罪類型、次數、非難重複程度等情形，原審所定應執
    行之刑並未逾越法律所規定之範圍，且附表編號1所示之2罪
    於先前定應執行刑時，已受相當比例之減輕優惠，本件原審
    再為定其應執行之刑時，核無明顯過重而違背比例原則或公
    平正義之情形，亦無違背整體法律秩序之理念及法律規範之
    目的，核屬原審法院定刑職權之適法行使，自不得任意指為
    不當。
五、綜上所述，抗告人所犯如附表所示之罪，原審裁定定其應執
    行罰金10000元，均未逾越法律外部性界限及內部性界限，
    屬法院裁量職權之適法行使，並無違誤或不當。抗告人猶執
    前詞，提起抗告，空言指摘原裁定不當，為無理由，應予駁
    回。
據上論斷，應依刑事訴訟法第412條，裁定如主文。
中　　華　　民　　國　　110 　年　　7 　　月　　2 　　日
                  刑事第九庭    審判長法　官  潘翠雪
                                      法　官  陳信旗
                                      法　官  俞秀美
以上正本證明與原本無異。
不得再抗告。
                                      書記官  謝崴瀚
中　　華　　民　　國　　110 　年　　7 　　月　　2 　　日
附表    編號  1 2 罪名  竊盜 竊盜  宣告刑  罰金新台幣6,000元(共2罪) 應執行罰金新台幣1萬元 罰金新台幣1,000元  犯罪日期  109年3月2日 109年3月9日 109年9月21日  偵查(自訴)機關年度案號  臺北地檢109年度偵字第21061號 臺北地檢109年度偵字第31151號  法　院 臺北地院 臺北地院  最後事實審 案　號 109年度簡字第2365號 109年度簡字第3147號   判決 日期 109/09/23 110/02/25  法院 臺北地院 臺北地院 確定 判決 案號 109年度簡字第2365號  109年度簡字第3147號   判決確定日期 109/11/03 110/03/30 備註  臺北地檢109年度罰執字第600號(已執畢) 臺北地檢110年度罰執字第255號